# 模拟合并

提问人：sldxj4 时间：2020-06-08 14:12:00
陈老师，请问，A公司、B公司投资者均为自然人甲、乙、丙、丁，A公司在 2018 年对B公司增资X万，增资后，B公司的股权结构变为：A持股90%，原自然人股东甲、乙、丙、丁持股比例变为10%。 2019 年，A公司按照B公司净资产的10%比例价，收购了B公司余下的10%股份，这样完成了对B公司100%的收购。
那请问，在做A公司2017-2019年合并报表的时候，A一开始应该是并B公司90%还是100%呀？这样收购B公司100%股权，假如申报IPO的话，会有问题吗？

回答人：chenyiwei
首先要考虑A合并B是否构成同一控制下合并。即，虽然A、B投资者均为自然人甲、乙、丙、丁，但四个自然人股东在两公司的股权比例是否相同，实际控制人是否相同；如果涉及一致行动关系的，则相关的一致行动协议是否同时涵盖两家公司。
另外还需考虑： 2018 年的增资和 2019 年的股权收购两次交易是否属于一揽子交易，共同构成整体的同一控制下合并交易的组成部分。
如果确定构成同一控制下合并的，则在追溯重述A的前期合并报表时，只能按照构成同一控制下企业合并的交易所涉及的股权比例，其余按照购买少数股权处理。参考：《瑞华研究 2010 ～ 2019 汇编》之“问题3-2-43（与同一控制下企业合并同时完成的收购少数股权交易）”。